---
title: "Lymphocytes"
author: "Anastasia Isaeva"
date: "2025-03-18"
output: html_document
---

```{r setup, include=FALSE}
knitr::opts_chunk$set(echo = TRUE, warning = FALSE, message = FALSE, error = FALSE)

library(tidyverse)
library(readxl)
library(dplyr)
library(gtsummary)
library(GGally)

source("Lymphocytes_Data.R")

```

## Функции

1) my_summary_table - для создания статистическиз таблиц 
2) summary_plot - для создания графиков % ответчиков на терапию

```{r}

# для создания статистическиз таблиц
my_summary_table <- function(data, cols, group, strata = NULL) {
  if (missing(strata) || is.null(strata)) {
    data %>%
      select(all_of(cols), all_of(group)) %>%
      tbl_summary(by = all_of(group)) %>% 
      add_p() %>%
      bold_labels()
  } else {
    data %>%
      select(all_of(cols), all_of(group), all_of(strata)) %>%
      tbl_strata(
        strata = all_of(strata),
        .tbl_fun = ~ .x %>% 
          tbl_summary(by = all_of(group), missing = "no") %>% 
          add_p(), 
        .header = "**{strata}**, N = {n}"
      )
  }
}

# для создания графиков % ответчиков на терапию
summary_plot <- function(data, group, filter_var = NULL, category = NULL, 
                         x, y, fill, title) {
  

  if (!is.null(filter_var)) {
    data <- data %>% filter(.data[[filter_var]] == category)
  }
  

  data_summary <- data %>%
    group_by(across(all_of({{group}}))) %>%
    summarise(
      Percent = mean(.data[[y]] == 1, na.rm = TRUE) * 100,
      .groups = "drop"
    )
  

  ggplot(data_summary, aes(x = .data[[x]], y = Percent, fill = .data[[fill]])) +
    geom_col(position = position_dodge(preserve = "single")) +
    geom_text(
      aes(label = paste0(round(Percent), "%")),
      position = position_dodge(width = 0.9),
      vjust = -0.5,
      size = 3
    ) +
    labs(title = title) +
    theme_classic()
}



```


## Данные

1) original_data_all - исходные данные по 2 листам Excel (с информацией о лейкоцитах и нейтрофилах)

2) mutated_data_all - преобразованные данные по 2 листам Excel (с информацией о лимфоцитах и нейтрофилах). Здесь переименованы столбцы на английские названия, добавлены переменные four_months_OR и  four_months_CR - для ответа на терапию за 4 месяца, Percent_NEU_to_WBC - для процентного соотношения нейтрофилов среди лейкоцитов

3) mutated_data - аналогичные данные с mutated_data_all, только информация о лейкоцитах отсутствует

## Исключение выбросов (ошибок)

1) Если даты начала АТГ не соотносятся, исключаем строку с "1 day" - "1 день 1 курса АТГ" (?)
2) Если дата 1 или 2 недели не находится в рамках 1/2 недели - удаляем данные этой недели. При этом, если в дате ОАК в дате "Нет данных", такие недели оставляем

```{r}
# Фильтруем данные по условиям
filtered_data_all <- mutated_data_all %>% 
  filter(
    !(Visit == "1 day" & ATG_Start_Date != Date),
    (Visit != "1 week") | 
    is.na(Date - ATG_Start_Date) | 
    (as.numeric(difftime(Date, ATG_Start_Date, units = "days")) < 15),
    (Visit != "2 week") | 
    is.na(Date - ATG_Start_Date) | 
    (as.numeric(difftime(Date, ATG_Start_Date, units = "days")) < 20)
  )

# Смотрим исключенные по условиям строки
excluded_data <- anti_join(mutated_data_all, filtered_data_all)

```


## Расчет статистики хи2 для частичного и полного ответов без учета лимфоцитов

### Все пациенты


```{r}

mutated_data %>% 
  my_summary_table(
  cols = c("four_months_OR", "four_months_CR"),
  group = "Therapy"
  )

```

### С разделением на степени тяжести

```{r}

mutated_data %>% 
  my_summary_table(
    cols = c("Degree", "Therapy","four_months_OR", "four_months_CR"),
    group = "Therapy",
    strata = "Degree"
  )

```


## Хи2 тест и таблицы сопряженности

### Данные в длинном формате

```{r}

long_data <- mutated_data %>% 
  subset(select = c(ID, Degree, 
         Therapy, 
         four_months_OR, four_months_CR)) %>% 
  pivot_longer(!c(ID, Degree, Therapy)) %>% 
  mutate(Response = as.factor(name)) %>% 
  rename(Type = value) %>% 
  select(-c(name))
  
head(long_data)


```

### Хи2 для всех пациентов

#### OR
```{r}

# Таблица сопряженности

contingency_table_OR_all <- long_data %>% 
  filter(Response == "four_months_OR") %>% 
  with(table(Therapy, Type)) 

contingency_table_OR_all

# Хи2 тест

chisq.test(contingency_table_OR_all, correct = FALSE)

```

#### CR

```{r}
# Таблица сопряженности

contingency_table_CR_all <- long_data %>% 
  filter(Response == "four_months_CR") %>% 
  with(table(Therapy, Type)) 

contingency_table_CR_all

# Хи2 тест

chisq.test(contingency_table_CR_all, correct = FALSE)

```
### Хи2 для пациентов по степени тяжести

#### OR: Severe

```{r}

# таблица сопряженности

contingency_table_OR_Severe <- long_data %>% 
  filter(Response == "four_months_OR",
         Degree == "Severe") %>% 
  with(table(Therapy, Type))  

contingency_table_OR_Severe

# Хи2 тест

chisq.test(contingency_table_OR_Severe, correct = FALSE)

```

#### CR: Severe

```{r}

# таблица сопряженности

contingency_table_CR_Severe <- long_data %>% 
  filter(Response == "four_months_CR",
         Degree == "Severe") %>% 
  with(table(Therapy, Type))  

contingency_table_CR_Severe

# Хи2 тест

chisq.test(contingency_table_CR_Severe, correct = FALSE)

```

#### OR: Very severe

```{r}

# таблица сопряженности

contingency_table_OR_VerySevere <- long_data %>% 
  filter(Response == "four_months_OR",
         Degree == "Very severe") %>% 
  with(table(Therapy, Type))  

contingency_table_OR_VerySevere

# Хи2 тест

chisq.test(contingency_table_OR_VerySevere, correct = FALSE)

```

#### CR: Very severe

```{r}

# таблица сопряженности

contingency_table_CR_VerySevere <- long_data %>% 
  filter(Response == "four_months_CR",
         Degree == "Very severe") %>% 
  with(table(Therapy, Type))  

contingency_table_CR_VerySevere

# Хи2 тест 

chisq.test(contingency_table_CR_VerySevere, correct = FALSE)

# Точный тест Фишера 

fisher.test(contingency_table_CR_VerySevere)


```
## График соотношения ответчиков без разделения на степень тяжести заболевания

```{r}

long_data %>% 
  summary_plot(
    group = c("Therapy", "Response"), # Передаем как вектор строк
    x = "Therapy", 
    y = "Type", # Здесь должна быть бинарная переменная (0/1)
    fill = "Response",
    title = "All patients"
  )

```

## График соотношения ответчиков с разделением на степень тяжести заболевания

```{r}

long_data %>% 
  summary_plot(
    group = c("Therapy", "Response"), # Передаем как вектор строк
    x = "Therapy", 
    y = "Type", # Здесь должна быть бинарная переменная (0/1)
    fill = "Response",
    title = "Severe anemia",
    filter_var = "Degree",
    category = "Severe"
  )


```
## График соотношения ответчиков с разделением на степень тяжести заболевания

```{r}

long_data %>% 
  summary_plot(
    group = c("Therapy", "Response"), # Передаем как вектор строк
    x = "Therapy", 
    y = "Type", # Здесь должна быть бинарная переменная (0/1)
    fill = "Response",
    title = "Very severe anemia",
    filter_var = "Degree",
    category = "Very severe"
  )

```

# Распределение лейкоцитов, нейтрофилов и %-го содержания нейтрофилов в лейкоцитах в зависимости от визита

## Смотрим на распределение лейкоцитов и нейтрофилов в зависимости от визита, корреляцию и линейные зависимости

```{r, fig.height=10, fig.width=10}
ggpairs(filtered_data_all,                
        columns = c(
                    "WBC",
                    "NEU",
                    "Percent_NEU_to_WBC",
                    "four_months_OR",
                    "four_months_CR"),       
        aes(color = Visit,  
            alpha = 0.5))     

```

## Проведем логарифмирование 

Поскольку распеделение нейтрофилов и лейкоцитов логнормальное, необходимо провести логарифмирование для того, чтобы привести их к нормальному распределению,  и затем определять выбросы и разделять данные на категории. Здесь мы не исключаем выбросы (ошибки в данных были исключены выше при получении датасета filtered_data_all).

```{r, fig.width=10}

filtered_data_all_log <- filtered_data_all %>%
  mutate(
    log10WBC = log(WBC, base = 10),
    log10NEU = log(NEU, base = 10),
    log10Percent_NEU_to_WBC = log(Percent_NEU_to_WBC, base = 10)
  ) 

filtered_data_all_log %>% 
  pivot_longer(cols = starts_with("log"), names_to = "variable", values_to = "value") %>%
  ggplot(aes(x = value, fill = Visit)) +
  geom_density(alpha = 0.4) +
  annotation_logticks(sides = "b") +
  facet_wrap(~ variable) +  
  labs(
    x = "Log10 Values",
    y = "Density"
  ) +
  theme_minimal()


```




## Проведем категоризацию по лейкоцитам, нейтрофилам и процентрому содержанию нейтрофилов

### Разделение по среднему на 2 категории по медиане (меньше зависит от скошенности расперделения)

```{r}

filtered_data_all_log_cat <- filtered_data_all_log %>%
  group_by(Visit) %>%
  mutate(across(
    .cols = c(log10WBC, log10NEU, log10Percent_NEU_to_WBC),
    .fns = list(
      median = ~factor(
        if_else(.x < median(.x, na.rm = TRUE), "Low", "High"),
        levels = c("Low", "High")
      )
    ),
    .names = "{.col}_median"
  )) %>%
  ungroup()


```

### Разделение по квантилям распределения на 3 категории (0.25 и 0.75)

```{r}

# Функция для разделения на категории по квантилям
split_by_quantiles <- function(x, n_categories = 3) {
  probs <- seq(0, 1, length.out = n_categories + 1)  
  quantiles <- quantile(x, probs = probs, na.rm = TRUE)  
  cut(x, breaks = quantiles, include.lowest = TRUE, labels = c("Low", "Medium", "Hight"))
}


filtered_data_all_log_cat <- filtered_data_all_log_cat %>% 
  group_by(Visit) %>% 
  mutate(across(c(log10WBC, log10NEU, log10Percent_NEU_to_WBC),
                ~ split_by_quantiles(.x, n_categories = 3), 
                .names = "{col}_quantiles")) %>%
  ungroup()

```

## Расчет статистики хи2 для частичного и полного ответов c учетом лимфоцитов

### Данные в длинном формате

```{r}

# Переменные для длинного формата
long_vars <- c("ID", "Degree", "Therapy", "Visit", 
               "log10WBC_median", "log10NEU_median", "log10Percent_NEU_to_WBC_median",
               "log10WBC_quantiles", "log10NEU_quantiles", "log10Percent_NEU_to_WBC_quantiles")

# Переменные не для длинного формата
vars <- c("ID", "Degree", "Therapy", "Visit",
             "log10WBC_median", "log10NEU_median", "log10Percent_NEU_to_WBC_median",
             "log10WBC_quantiles", "log10NEU_quantiles", "log10Percent_NEU_to_WBC_quantiles")

long_filtered_data_all_log_cat <- filtered_data_all_log_cat %>% 
  select(all_of(long_vars), four_months_OR, four_months_CR) %>% 
  pivot_longer(
    cols = -all_of(vars),
    names_to = "Response",
    values_to = "Type"
  ) %>% 
  select(Response, Type, all_of(vars))

```


### Все пациенты

#### По процентному соотношению лимфоцитов - деление по медиане

Инициально (скрининг) - без стратификации по терапии
```{r}

filtered_data_all_log_cat %>% 
  filter(Visit == "Screening") %>% 
  my_summary_table(
    cols = c("log10Percent_NEU_to_WBC_median", 
         "four_months_OR",
         "four_months_CR"),
    group = "log10Percent_NEU_to_WBC_median",
    strata = NULL
  )

```

Инициально (скрининг) - со стратификацией по терапии
```{r}

filtered_data_all_log_cat %>% 
  filter(Visit == "Screening") %>% 
  my_summary_table(
    cols = c("log10Percent_NEU_to_WBC_median", 
         "Therapy",
         "four_months_OR",
         "four_months_CR"),
    group = "log10Percent_NEU_to_WBC_median",
    strata = "Therapy"
  )

```


1 день 1 курса АТГ
```{r}

filtered_data_all_log_cat %>% 
  filter(Visit == "1 day") %>% 
  my_summary_table(
    cols = c("log10Percent_NEU_to_WBC_median", 
         "four_months_OR",
         "four_months_CR"),
    group = "log10Percent_NEU_to_WBC_median",
    strata = NULL
  )

```



1 неделя
```{r}

filtered_data_all_log_cat %>% 
  filter(Visit == "1 week") %>% 
  my_summary_table(
    cols = c("log10Percent_NEU_to_WBC_median", 
         "four_months_OR",
         "four_months_CR"),
    group = "log10Percent_NEU_to_WBC_median",
    strata = NULL
  )

```


2 неделя
```{r}

filtered_data_all_log_cat %>% 
  filter(Visit == "2 week") %>% 
  my_summary_table(
    cols = c("log10Percent_NEU_to_WBC_median", 
         "four_months_OR",
         "four_months_CR"),
    group = "log10Percent_NEU_to_WBC_median",
    strata = NULL
  )

```



#### По процентному соотношению лимфоцитов - деление по квантилям

Инициально (скрининг)
```{r}

filtered_data_all_log_cat %>% 
  filter(Visit == "Screening") %>% 
  my_summary_table(
    cols = c("log10Percent_NEU_to_WBC_quantiles", 
         "four_months_OR",
         "four_months_CR"),
    group = "log10Percent_NEU_to_WBC_quantiles",
    strata = NULL
  )

```

1 день 1 курса АТГ
```{r}

filtered_data_all_log_cat %>% 
  filter(Visit == "1 day") %>% 
  my_summary_table(
    cols = c("log10Percent_NEU_to_WBC_quantiles", 
         "four_months_OR",
         "four_months_CR"),
    group = "log10Percent_NEU_to_WBC_quantiles",
    strata = NULL
  )

```

1 неделя
```{r}

filtered_data_all_log_cat %>% 
  filter(Visit == "1 week") %>% 
  my_summary_table(
    cols = c("log10Percent_NEU_to_WBC_quantiles", 
         "four_months_OR",
         "four_months_CR"),
    group = "log10Percent_NEU_to_WBC_quantiles",
    strata = NULL
  )

```

2 неделя
```{r}

filtered_data_all_log_cat %>% 
  filter(Visit == "2 week") %>% 
  my_summary_table(
    cols = c("log10Percent_NEU_to_WBC_quantiles", 
         "four_months_OR",
         "four_months_CR"),
    group = "log10Percent_NEU_to_WBC_quantiles",
    strata = NULL
  )

```

## График соотношения ответчиков с разделением по процентному содержанию нейтрофилов на 2 неделю (при разделении на 3 категории)

Низкий уровень нейтрофилов

```{r}

long_filtered_data_all_log_cat %>% 
  filter(log10Percent_NEU_to_WBC_quantiles == "Low") %>% 
  summary_plot(
    group = c("Therapy", "Response"), 
    x = "Therapy", 
    y = "Type",
    fill = "Response",
    title = "Low level of neutrophils at second week",
    filter_var = "Visit",
    category = "2 week"
  )

```

Средний уровень нейтрофилов

```{r}
long_filtered_data_all_log_cat %>% 
  filter(log10Percent_NEU_to_WBC_quantiles == "Medium") %>% 
  summary_plot(
    group = c("Therapy", "Response"), 
    x = "Therapy", 
    y = "Type",
    fill = "Response",
    title = "Medium level of neutrophils at second week",
    filter_var = "Visit",
    category = "2 week"
  )

```

Высокий уровень нейтрофилов

```{r}
long_filtered_data_all_log_cat %>% 
  filter(log10Percent_NEU_to_WBC_quantiles == "Hight") %>% 
  summary_plot(
    group = c("Therapy", "Response"), 
    x = "Therapy", 
    y = "Type",
    fill = "Response",
    title = "Hight level of neutrophils at second week",
    filter_var = "Visit",
    category = "2 week"
  )

```


# Логистическая регрессия 

```{r}

filtered_data_all_log_cat_two_weeks <- filtered_data_all_log_cat %>% 
  filter(Visit == "2 week") %>% 
  select(four_months_OR, log10Percent_NEU_to_WBC_quantiles, Therapy) 

model <- glm(four_months_OR ~ log10Percent_NEU_to_WBC_quantiles + Therapy, data = filtered_data_all_log_cat_two_weeks, family = binomial)
summary(model)
#plot(model)

#glm(four_months_OR ~ log10Percent_NEU_to_WBC_quantiles * Therapy, 
#    family = binomial, data = filtered_data_all_log_cat_two_weeks)

library(pROC)
roc_curve <- roc(four_months_OR ~ predict(model, type = "response"), 
                 data = model$model)
plot(roc_curve, main = "ROC-кривая")
auc(roc_curve)


```





