---
title: "Lymphocytes"
author: "Anastasia Isaeva"
date: "2025-03-18"
output: html_document
---

```{r setup, include=FALSE}
knitr::opts_chunk$set(echo = TRUE, warning = FALSE, message = FALSE, error = FALSE)
library(tidyverse)
library(readxl)
library(dplyr)
library(gtsummary)
library(GGally)

```

## Чтение данных

```{r}
original_data_1 <- read_excel("АА.xlsx", sheet = 1)
original_data_2 <- read_excel("АА.xlsx", sheet = 2)
original_data_all <- original_data_1 %>% 
  left_join(original_data_2, by = "ID")

```

## Преобразование данных

1) Заполним колонки `Частичный ответ на 120 (до 127) день` и `Полный ответ на 120 день (до 127)` руководствуясь правилом:
 "1" - если в соответствующей колонке (`Частичный ответ` или `Полный ответ`) стоит "1" И прошло времени ≤ 127 дней от начала АТГ,
 "0" - в противоположном случае
2) Заменим "Нетданных" в Дате на NA
3) Присвоим данным подходящий формат

### Для анализа ответов на терапию без учета лейкоцитов

```{r}

mutated_data <- original_data_1 %>% 
  mutate(`Частичный ответ на 120 (до 127) день` = case_when(
    `Частичный ответ` == 1 &
    as.numeric(`Дата частичного ответа` - `Дата начала АТГ`) < 128 ~ 1, 
    TRUE ~ 0
  )) %>% 
  mutate(`Полный ответ на 120 день (до 127)` = case_when(
    `Полный ответ` == 1 &
    as.numeric(`Дата полного ответа` - `Дата начала АТГ`) < 128 ~ 1, 
    TRUE ~ 0
  )) %>% 
  mutate(`Пол` = as.factor(`Пол`),
         `Степень тяжести` = as.factor(`Степень тяжести`),
         `Ветвь рандомизации` = as.factor(`Ветвь рандомизации`),
         `Частичный ответ` = as.factor(`Частичный ответ`),
         `Частичный ответ на 120 (до 127) день` = as.factor(`Частичный ответ на 120 (до 127) день`),
         `Полный ответ` = as.factor(`Полный ответ`),
         `Полный ответ на 120 день (до 127)` = as.factor(`Полный ответ на 120 день (до 127)`),
         )

```

### Для анализа ответов на терапию с учетом лейкоцитов

```{r}

mutated_data_all <- original_data_all %>% 
  mutate(`Частичный ответ на 120 (до 127) день` = case_when(
    `Частичный ответ` == 1 &
    as.numeric(`Дата частичного ответа` - `Дата начала АТГ`) < 128 ~ 1, 
    TRUE ~ 0
  )) %>% 
  mutate(`Полный ответ на 120 день (до 127)` = case_when(
    `Полный ответ` == 1 &
    as.numeric(`Дата полного ответа` - `Дата начала АТГ`) < 128 ~ 1, 
    TRUE ~ 0
  )) %>% 
  mutate(Дата = case_when(
    Дата == "Нет данных" ~ NA,
    TRUE ~ Дата
  )) %>% 
  mutate(`Пол` = as.factor(`Пол`),
         `Степень тяжести` = as.factor(`Степень тяжести`),
         `Ветвь рандомизации` = as.factor(`Ветвь рандомизации`),
         `Частичный ответ` = as.factor(`Частичный ответ`),
         `Частичный ответ на 120 (до 127) день` = as.factor(`Частичный ответ на 120 (до 127) день`),
         `Полный ответ` = as.factor(`Полный ответ`),
         `Полный ответ на 120 день (до 127)` = as.factor(`Полный ответ на 120 день (до 127)`),
          Визит = as.factor(Визит),
         Дата = as.POSIXct(as.numeric(Дата) * 86400, origin = "1899-12-30", tz = "UTC"),
         `Лейкоциты (WBC), 10^9/л` = as.numeric(`Лейкоциты (WBC), 10^9/л`),
         `Нейтрофилы (NEU), 10^9/л` = as.numeric(`Нейтрофилы (NEU), 10^9/л`))

```


## Расчет статистики хи2 для частичного и полного ответов без учета лимфоцитов

### Все пациенты

#### Вариант 1 

```{r}

mutated_data %>% 
  select(`Частичный ответ на 120 (до 127) день`,
         `Полный ответ на 120 день (до 127)`,
         `Ветвь рандомизации`) %>% 
  tbl_summary(by = `Ветвь рандомизации`) %>% 
  add_p()

```


#### Вариант 2

```{r}
mutated_data %>%
  tbl_summary(
    by = `Ветвь рандомизации`,
    include = c(`Полный ответ на 120 день (до 127)`, `Частичный ответ на 120 (до 127) день`),
    missing = "no"
  ) %>%
  add_p() %>%
  bold_labels()

```

#### Вариант 3 

Полный ответ
```{r}

mutated_data %>% 
  tbl_cross(row = `Полный ответ на 120 день (до 127)`, 
            col =  `Ветвь рандомизации`) %>% 
  add_p() %>% 
  bold_labels()

```

Частичный ответ

```{r}

mutated_data %>% 
  tbl_cross(row = `Частичный ответ на 120 (до 127) день`, 
            col =  `Ветвь рандомизации`) %>% 
  add_p() %>% 
  bold_labels()

```


### С разделением на степени тяжести

```{r}

mutated_data %>% 
  select(`Степень тяжести`, 
         `Ветвь рандомизации`, 
         `Частичный ответ на 120 (до 127) день`,
         `Полный ответ на 120 день (до 127)`) %>% 
  tbl_strata(
    strata = `Степень тяжести`,
    .tbl_fun =
      ~ .x %>% 
        tbl_summary(by = `Ветвь рандомизации`, 
                    missing = "no") %>% 
        add_p(), 
    .header = "**{strata}**, N = {n}"
  )

```


## Хи2 тест и таблицы сопряженности

### Данные в длинном формате

```{r}

long_data <- mutated_data %>% 
  subset(select = c(ID, `Степень тяжести`, 
         `Ветвь рандомизации`, 
         `Частичный ответ на 120 (до 127) день`, `Полный ответ на 120 день (до 127)`)) %>% 
  pivot_longer(!c(ID, `Степень тяжести`, `Ветвь рандомизации`)) %>% 
  mutate(Response = recode_factor(name,
                              "Частичный ответ на 120 (до 127) день" = "OR",
                              "Полный ответ на 120 день (до 127)" = "CR")) %>% 
  mutate(Degree = recode_factor(`Степень тяжести`,
                                "Сверхтяжёлая" = "Very severe",
                                "Тяжёлая" = "Severe")) %>% 
  mutate(Therapy = recode_factor(`Ветвь рандомизации`,
         "Стандартная ИСТ" = "IST",
         "Элтромбопаг" = "ELTR + IST")) %>% 
  rename(Type = value) %>% 
  select(-c(name, `Степень тяжести`, `Ветвь рандомизации`))
  
head(long_data) 

```

### Хи2 для всех пациентов

#### OR
```{r}

# Таблица сопряженности

contingency_table_OR_all <- long_data %>% 
  filter(Response == "OR") %>% 
  with(table(Therapy, Type)) 

contingency_table_OR_all

# Хи2 тест

chisq.test(contingency_table_OR_all, correct = FALSE)

```

#### CR

```{r}
# Таблица сопряженности

contingency_table_CR_all <- long_data %>% 
  filter(Response == "CR") %>% 
  with(table(Therapy, Type)) 

contingency_table_CR_all

# Хи2 тест

chisq.test(contingency_table_CR_all, correct = FALSE)

```
### Хи2 для пациентов по степени тяжести

#### OR: Severe

```{r}

# таблица сопряженности

contingency_table_OR_Severe <- long_data %>% 
  filter(Response == "OR",
         Degree == "Severe") %>% 
  with(table(Therapy, Type))  

contingency_table_OR_Severe

# Хи2 тест

chisq.test(contingency_table_OR_Severe, correct = FALSE)

```

#### CR: Severe

```{r}

# таблица сопряженности

contingency_table_CR_Severe <- long_data %>% 
  filter(Response == "CR",
         Degree == "Severe") %>% 
  with(table(Therapy, Type))  

contingency_table_CR_Severe

# Хи2 тест

chisq.test(contingency_table_CR_Severe, correct = FALSE)

```

#### OR: Very severe

```{r}

# таблица сопряженности

contingency_table_OR_VerySevere <- long_data %>% 
  filter(Response == "OR",
         Degree == "Very severe") %>% 
  with(table(Therapy, Type))  

contingency_table_OR_VerySevere

# Хи2 тест

chisq.test(contingency_table_OR_Severe, correct = FALSE)

```

#### CR: Very severe

```{r}

# таблица сопряженности

contingency_table_CR_VerySevere <- long_data %>% 
  filter(Response == "CR",
         Degree == "Very severe") %>% 
  with(table(Therapy, Type))  

contingency_table_CR_VerySevere

# Хи2 тест

chisq.test(contingency_table_CR_Severe, correct = FALSE)

```
## График соотношения ответчиков без разделения на степень тяжести заболевания

```{r}
# Данные
data_summary <- long_data %>%
  group_by(Therapy, Response) %>%
  summarise(
    Percent = mean(Type == 1, na.rm = TRUE) * 100)

# График
ggplot(data_summary, aes(x = Therapy, y = Percent, fill = Response)) +
  geom_bar(stat = "identity", position = "dodge") +  
  labs(
    title = "All patients",
    x = "Therapy", 
    y = NULL, 
    fill = "Type"
  ) +
  geom_text(
    aes(label = paste0(round(Percent), "%")),  
    position = position_dodge(width = 0.9),  
    vjust = -0.5, 
    size = 4  
  ) +
  theme_classic() +
  theme(
    plot.title = element_text(hjust = 0.5),
    axis.text.y = element_blank(),
    axis.ticks.y = element_blank(),
    axis.title.y = element_blank()
  ) +
  theme(axis.text.x = element_text( hjust = 1))

```

## График соотношения ответчиков с разделением на степень тяжести заболевания

```{r}
# Данные
data_summary_Severe <- long_data %>%
  filter(Degree == "Severe") %>% 
  group_by(Therapy, Response) %>%
  summarise(
    Percent = mean(Type == 1, na.rm = TRUE) * 100)

# График
ggplot(data_summary_Severe, aes(x = Therapy, y = Percent, fill = Response)) +
  geom_bar(stat = "identity", position = "dodge") +  
  labs(
    title = "Severe anemia",
    x = "Therapy", 
    y = NULL, 
    fill = "Type"
  ) +
  geom_text(
    aes(label = paste0(round(Percent), "%")),  
    position = position_dodge(width = 0.9),  
    vjust = -0.5, 
    size = 4  
  ) +
  theme_classic() +
  theme(
    plot.title = element_text(hjust = 0.5),
    axis.text.y = element_blank(),
    axis.ticks.y = element_blank(),
    axis.title.y = element_blank()
  ) +
  theme(axis.text.x = element_text( hjust = 1))

```
## График соотношения ответчиков с разделением на степень тяжести заболевания

```{r}
# Данные
data_summary_VerySevere <- long_data %>%
  filter(Degree == "Very severe") %>% 
  group_by(Therapy, Response) %>%
  summarise(
    Percent = mean(Type == 1, na.rm = TRUE) * 100)

# График
ggplot(data_summary_VerySevere, aes(x = Therapy, y = Percent, fill = Response)) +
  geom_bar(stat = "identity", position = "dodge") +  
  labs(
    title = "Very severe anemia",
    x = "Therapy", 
    y = NULL, 
    fill = "Type"
  ) +
  geom_text(
    aes(label = paste0(round(Percent), "%")),  
    position = position_dodge(width = 0.9),  
    vjust = -0.5, 
    size = 4  
  ) +
  theme_classic() +
  theme(
    plot.title = element_text(hjust = 0.5),
    axis.text.y = element_blank(),
    axis.ticks.y = element_blank(),
    axis.title.y = element_blank()
  ) +
  theme(axis.text.x = element_text( hjust = 1))

```

# Распределение лейкоцитов, нейтрофилов и %-го содержания нейтрофилов в лейкоцитах в зависимости от визита

## Создаем новую переменную - Процентное содержание нейтрофилов от лейкоцитов

```{r}
mutated_data_all <- mutated_data_all %>% 
  mutate(`Процентное содержание нейтрофилов от лейкоцитов, %` = round(`Нейтрофилы (NEU), 10^9/л`/`Лейкоциты (WBC), 10^9/л`*100, 2))

```

## Смотрим на распределение лейкоцитов и нейтрофилов в зависимости от визита, корреляцию и линейные зависимости

```{r, fig.height=10, fig.width=10}
ggpairs(mutated_data_all,                
        columns = c(
                    "Лейкоциты (WBC), 10^9/л",
                    "Нейтрофилы (NEU), 10^9/л",
                    "Процентное содержание нейтрофилов от лейкоцитов, %",
                    "Частичный ответ на 120 (до 127) день",
                    "Полный ответ на 120 день (до 127)"),       
        aes(color = Визит,  
            alpha = 0.5))     

```

## Проведем логарифмирование 

Поскольку распеделение нейтрофилов и лейкоцитов логнормальное, необходимо провести логарифмирование для того, чтобы привести их к нормальному распределению,  и затем определять выбросы.

### Вариант 1
Сначала провести логарифмирование, затем построить график

```{r, fig.width=10}

mutated_data_all %>%
  mutate(
    log10WBC = log(`Лейкоциты (WBC), 10^9/л`, base = 10),
    log10NEU = log(`Нейтрофилы (NEU), 10^9/л`, base = 10),
    log10PercentNEU = log(`Процентное содержание нейтрофилов от лейкоцитов, %`, base = 10)
  ) %>%
  pivot_longer(cols = starts_with("log"), names_to = "variable", values_to = "value") %>%
  ggplot(aes(x = value, fill = Визит)) +
  geom_density(alpha = 0.4) +
  annotation_logticks(sides = "b") +
  facet_wrap(~ variable) +  
  labs(
    x = "Log10 Values",
    y = "Density"
  ) +
  theme_minimal()


```

### Вариант 2
Построить график с логарифмированием

```{r, fig.width=10}
mutated_data_all %>%
  mutate(
    TenWBC = `Лейкоциты (WBC), 10^9/л`,
    TenNEU = `Нейтрофилы (NEU), 10^9/л`,
    TenPercentNEU = `Процентное содержание нейтрофилов от лейкоцитов, %`
  ) %>%
  pivot_longer(cols = starts_with("Ten"), names_to = "variable", values_to = "value") %>%
  ggplot(aes(x = value, fill = Визит)) +
  geom_density(alpha = 0.4) +
  scale_x_log10() +
  annotation_logticks(sides = "b") +
  facet_wrap(~ variable) +  
  labs(
    x = "Log10 Values",
    y = "Density"
  ) +
  theme_minimal()

```

## Исключим выбросы 
Выбросы - значения, которые выходят за 1.5 межквартильных размаха

```{r}

mutated_data_all <- mutated_data_all %>%
  mutate(
    log10WBC = log(`Лейкоциты (WBC), 10^9/л`, base = 10),
    log10NEU = log(`Нейтрофилы (NEU), 10^9/л`, base = 10),
    log10PercentNEU = log(`Процентное содержание нейтрофилов от лейкоцитов, %`, base = 10)
  )

# Функция для исключения выбросов по IQR
remove_outliers_iqr <- function(data, column) {
  Q1 <- quantile(data[[column]], 0.25, na.rm = TRUE)
  Q3 <- quantile(data[[column]], 0.75, na.rm = TRUE)
  IQR <- Q3 - Q1
  lower_bound <- Q1 - 1.5 * IQR
  upper_bound <- Q3 + 1.5 * IQR
  data %>% filter(between(data[[column]], lower_bound, upper_bound))
}


mutated_data_all_wooutliers <- mutated_data_all %>%
  remove_outliers_iqr("log10WBC") %>%
  remove_outliers_iqr("log10NEU") %>%
  remove_outliers_iqr("log10PercentNEU")

```

## Визуализируем

```{r, fig.width=10}
# С выбросами
mutated_data_all %>%
  mutate(
    log10WBC = log(`Лейкоциты (WBC), 10^9/л`, base = 10),
    log10NEU = log(`Нейтрофилы (NEU), 10^9/л`, base = 10),
    log10PercentNEU = log(`Процентное содержание нейтрофилов от лейкоцитов, %`, base = 10)
  ) %>%
  pivot_longer(cols = starts_with("log"), names_to = "variable", values_to = "value") %>%
  ggplot(aes(x = value, fill = Визит)) +
  geom_density(alpha = 0.4) +
  annotation_logticks(sides = "b") +
  facet_wrap(~ variable) +  
  labs(
    x = "Log10 Values",
    y = "Density"
  ) +
  theme_minimal()

# Без выбросов
mutated_data_all_wooutliers %>%
  pivot_longer(cols = starts_with("log"), names_to = "variable", values_to = "value") %>%
  ggplot(aes(x = value, fill = Визит)) +
  geom_density(alpha = 0.4) +
  annotation_logticks(sides = "b") +
  facet_wrap(~ variable) +  
  labs(
    x = "Log10 Values",
    y = "Density"
  ) +
  theme_minimal()
  
```

## Проведем категоризацию по лейкоцитам, нейтрофилам и процентрому содержанию нейтрофилов

### Разделение по медиане на 2 категории

```{r}

mutated_data_all_wooutliers_cat <- mutated_data_all_wooutliers %>% 
  # разделение на 2 категории
  mutate(
    log10WBC_mean = case_when(
      log10WBC < mean(log10WBC) ~ "Low",
      TRUE ~ "Hight"
    ),
    
    log10NEU_mean = case_when(
      log10NEU < mean(log10NEU) ~ "Low",
      TRUE ~ "Hight"
    ),
    
    log10PercentNEU_mean = case_when(
      log10PercentNEU < mean(log10PercentNEU) ~ "Low",
      TRUE ~ "Hight"
    )
    
  ) %>% 
  mutate(log10WBC_mean = as.factor(log10WBC_mean),
         log10NEU_mean = as.factor(log10NEU_mean),
         log10PercentNEU_mean = as.factor(log10PercentNEU_mean))



```

### Разделение по квантилям распределения на 3 категории (0.25 и 0.75)

```{r}
# Функция для разделения на категории по квантилям
split_by_quantiles <- function(x, n_categories = 3) {
  probs <- seq(0, 1, length.out = n_categories + 1)  
  quantiles <- quantile(x, probs = probs, na.rm = TRUE)  
  cut(x, breaks = quantiles, include.lowest = TRUE, labels = c("Low", "Medium", "Hight"))
}


mutated_data_all_wooutliers_cat <- mutated_data_all_wooutliers_cat %>%
  mutate(across(c(log10WBC, log10NEU, log10PercentNEU), ~ split_by_quantiles(.x, n_categories = 3), .names = "{col}_quantiles"))

```

## Расчет статистики хи2 для частичного и полного ответов c учетом лимфоцитов

### Данные в длинном формате

```{r}

long_data_all <- mutated_data_all_wooutliers_cat %>% 
  subset(select = c(ID, `Степень тяжести`, 
         `Ветвь рандомизации`, 
         `Частичный ответ на 120 (до 127) день`, 
         `Полный ответ на 120 день (до 127)`, 
         Визит, 
         log10WBC_mean,
         log10NEU_mean,
         log10PercentNEU_mean,
         log10WBC_quantiles,
         log10NEU_quantiles,
         log10PercentNEU_quantiles)) %>% 
  pivot_longer(!c(ID, 
                  `Степень тяжести`,
                  `Ветвь рандомизации`, 
                  Визит,
                  log10WBC_mean,
                  log10NEU_mean,
                  log10PercentNEU_mean,
                  log10WBC_quantiles,
                  log10NEU_quantiles,
                  log10PercentNEU_quantiles
                  )) %>% 
  mutate(Response = recode_factor(name,
                              "Частичный ответ на 120 (до 127) день" = "OR",
                              "Полный ответ на 120 день (до 127)" = "CR")) %>% 
  mutate(Degree = recode_factor(`Степень тяжести`,
                                "Сверхтяжёлая" = "Very severe",
                                "Тяжёлая" = "Severe")) %>% 
  mutate(Therapy = recode_factor(`Ветвь рандомизации`,
         "Стандартная ИСТ" = "IST",
         "Элтромбопаг" = "ELTR + IST")) %>% 
  mutate(Visit = recode_factor(Визит,
                                "Инициально (скрининг)" = "Screening",
                                "1 день 1 курса АТГ" = "1 day",
                                "1 нед" = "1 week",
                                "2 нед" = "2 week")) %>% 
  rename(Type = value) %>% 
  select(ID, Degree, Therapy, Response, Type, Visit, 
         log10WBC_mean, log10NEU_mean, log10PercentNEU_mean, log10WBC_quantiles, log10NEU_quantiles, log10PercentNEU_quantiles)
  
head(long_data_all) 

```

### Все пациенты

#### По процентному соотношению лимфоцитов - деление по медиане

Инициально (скрининг)
```{r}

mutated_data_all_wooutliers_cat %>% 
  filter(Визит == "Инициально (скрининг)") %>% 
  select(log10PercentNEU_mean, 
         `Ветвь рандомизации`, 
         `Частичный ответ на 120 (до 127) день`,
         `Полный ответ на 120 день (до 127)`) %>% 
  tbl_strata(
    strata = `Ветвь рандомизации`,
    .tbl_fun =
      ~ .x %>% 
        tbl_summary(by = log10PercentNEU_mean, 
                    missing = "no") %>% 
        add_p(), 
    .header = "**{strata}**, N = {n}"
  )

```
Альтернативное представление результатов (мне кажется не очень верным)
Инициально (скрининг)
```{r}

mutated_data_all_wooutliers_cat %>% 
  filter(Визит == "Инициально (скрининг)") %>% 
  select(log10PercentNEU_mean, 
         `Ветвь рандомизации`, 
         `Частичный ответ на 120 (до 127) день`,
         `Полный ответ на 120 день (до 127)`) %>% 
  tbl_strata(
    strata = log10PercentNEU_mean,
    .tbl_fun =
      ~ .x %>% 
        tbl_summary(by = `Ветвь рандомизации`, 
                    missing = "no") %>% 
        add_p(), 
    .header = "**{strata}**, N = {n}"
  )

```



1 день 1 курса АТГ
```{r}

mutated_data_all_wooutliers_cat %>% 
  filter(Визит == "1 день 1 курса АТГ") %>% 
  select(log10PercentNEU_mean, 
         `Ветвь рандомизации`, 
         `Частичный ответ на 120 (до 127) день`,
         `Полный ответ на 120 день (до 127)`) %>% 
  tbl_strata(
    strata = `Ветвь рандомизации`,
    .tbl_fun =
      ~ .x %>% 
        tbl_summary(by = log10PercentNEU_mean, 
                    missing = "no") %>% 
        add_p(), 
    .header = "**{strata}**, N = {n}"
  )

```



1 неделя
```{r}

mutated_data_all_wooutliers_cat %>% 
  filter(Визит == "1 нед") %>% 
  select(log10PercentNEU_mean, 
         `Ветвь рандомизации`, 
         `Частичный ответ на 120 (до 127) день`,
         `Полный ответ на 120 день (до 127)`) %>% 
  tbl_strata(
    strata = `Ветвь рандомизации`,
    .tbl_fun =
      ~ .x %>% 
        tbl_summary(by = log10PercentNEU_mean, 
                    missing = "no") %>% 
        add_p(), 
    .header = "**{strata}**, N = {n}"
  )

```


2 неделя
```{r}

mutated_data_all_wooutliers_cat %>% 
  filter(Визит == "2 нед") %>% 
  select(log10PercentNEU_mean, 
         `Ветвь рандомизации`, 
         `Частичный ответ на 120 (до 127) день`,
         `Полный ответ на 120 день (до 127)`) %>% 
  tbl_strata(
    strata = `Ветвь рандомизации`,
    .tbl_fun =
      ~ .x %>% 
        tbl_summary(by = log10PercentNEU_mean, 
                    missing = "no") %>% 
        add_p(), 
    .header = "**{strata}**, N = {n}"
  )

```



#### По процентному соотношению лимфоцитов - деление по квантилям

Инициально (скрининг)
```{r}

mutated_data_all_wooutliers_cat %>% 
  filter(Визит == "Инициально (скрининг)") %>% 
  select(log10PercentNEU_quantiles, 
         `Ветвь рандомизации`, 
         `Частичный ответ на 120 (до 127) день`,
         `Полный ответ на 120 день (до 127)`) %>% 
  tbl_strata(
    strata = `Ветвь рандомизации`,
    .tbl_fun =
      ~ .x %>% 
        tbl_summary(by = log10PercentNEU_quantiles, 
                    missing = "no") %>% 
        add_p(), 
    .header = "**{strata}**, N = {n}"
  )

```

1 день 1 курса АТГ
```{r}

mutated_data_all_wooutliers_cat %>% 
  filter(Визит == "1 день 1 курса АТГ") %>% 
  select(log10PercentNEU_quantiles, 
         `Ветвь рандомизации`, 
         `Частичный ответ на 120 (до 127) день`,
         `Полный ответ на 120 день (до 127)`) %>% 
  tbl_strata(
    strata = `Ветвь рандомизации`,
    .tbl_fun =
      ~ .x %>% 
        tbl_summary(by = log10PercentNEU_quantiles, 
                    missing = "no") %>% 
        add_p(), 
    .header = "**{strata}**, N = {n}"
  )

```

1 неделя
```{r}

mutated_data_all_wooutliers_cat %>% 
  filter(Визит == "1 нед") %>% 
  select(log10PercentNEU_quantiles, 
         `Ветвь рандомизации`, 
         `Частичный ответ на 120 (до 127) день`,
         `Полный ответ на 120 день (до 127)`) %>% 
  tbl_strata(
    strata = `Ветвь рандомизации`,
    .tbl_fun =
      ~ .x %>% 
        tbl_summary(by = log10PercentNEU_quantiles, 
                    missing = "no") %>% 
        add_p(), 
    .header = "**{strata}**, N = {n}"
  )

```

2 неделя
```{r}

mutated_data_all_wooutliers_cat %>% 
  filter(Визит == "2 нед") %>% 
  select(log10PercentNEU_quantiles, 
         `Ветвь рандомизации`, 
         `Частичный ответ на 120 (до 127) день`,
         `Полный ответ на 120 день (до 127)`) %>% 
  tbl_strata(
    strata = `Ветвь рандомизации`,
    .tbl_fun =
      ~ .x %>% 
        tbl_summary(by = log10PercentNEU_quantiles, 
                    missing = "no") %>% 
        add_p(), 
    .header = "**{strata}**, N = {n}"
  )

```

## График соотношения ответчиков с разделением по процентному содержанию нейтрофилов на 2 неделю

Низкий уровень нейтрофилов

```{r}
# Данные
data_summary_long_data_all <- long_data_all %>%
  filter(Visit == "2 week",
    log10PercentNEU_quantiles == "Low") %>% 
  group_by(Therapy, Response) %>%
  summarise(
    Percent = mean(Type == 1, na.rm = TRUE) * 100)

# График
ggplot(data_summary_long_data_all, aes(x = Therapy, y = Percent, fill = Response)) +
  geom_bar(stat = "identity", position = "dodge") +  
  labs(
    title = "Low precentage of neutrophils",
    x = "Therapy", 
    y = NULL, 
    fill = "Type"
  ) +
  geom_text(
    aes(label = paste0(round(Percent), "%")),  
    position = position_dodge(width = 0.9),  
    vjust = -0.5, 
    size = 4  
  ) +
  theme_classic() +
  theme(
    plot.title = element_text(hjust = 0.5),
    axis.text.y = element_blank(),
    axis.ticks.y = element_blank(),
    axis.title.y = element_blank()
  ) +
  theme(axis.text.x = element_text( hjust = 1))

```

Средний уровень нейтрофилов

```{r}
# Данные
data_summary_long_data_all <- long_data_all %>%
  filter(Visit == "2 week",
    log10PercentNEU_quantiles == "Medium") %>% 
  group_by(Therapy, Response) %>%
  summarise(
    Percent = mean(Type == 1, na.rm = TRUE) * 100)

# График
ggplot(data_summary_long_data_all, aes(x = Therapy, y = Percent, fill = Response)) +
  geom_bar(stat = "identity", position = "dodge") +  
  labs(
    title = "Medium precentage of neutrophils",
    x = "Therapy", 
    y = NULL, 
    fill = "Type"
  ) +
  geom_text(
    aes(label = paste0(round(Percent), "%")),  
    position = position_dodge(width = 0.9),  
    vjust = -0.5, 
    size = 4  
  ) +
  theme_classic() +
  theme(
    plot.title = element_text(hjust = 0.5),
    axis.text.y = element_blank(),
    axis.ticks.y = element_blank(),
    axis.title.y = element_blank()
  ) +
  theme(axis.text.x = element_text( hjust = 1))

```

Высокий уровень нейтрофилов

```{r}
# Данные
data_summary_long_data_all <- long_data_all %>%
  filter(Visit == "2 week",
    log10PercentNEU_quantiles == "Hight") %>% 
  group_by(Therapy, Response) %>%
  summarise(
    Percent = mean(Type == 1, na.rm = TRUE) * 100)

# График
ggplot(data_summary_long_data_all, aes(x = Therapy, y = Percent, fill = Response)) +
  geom_bar(stat = "identity", position = "dodge") +  
  labs(
    title = "Hight precentage of neutrophils",
    x = "Therapy", 
    y = NULL, 
    fill = "Type"
  ) +
  geom_text(
    aes(label = paste0(round(Percent), "%")),  
    position = position_dodge(width = 0.9),  
    vjust = -0.5, 
    size = 4  
  ) +
  theme_classic() +
  theme(
    plot.title = element_text(hjust = 0.5),
    axis.text.y = element_blank(),
    axis.ticks.y = element_blank(),
    axis.title.y = element_blank()
  ) +
  theme(axis.text.x = element_text( hjust = 1))

```


# Логистическая регрессия 

```{r}

mutated_data_all_wooutliers_cat_2weeks <- mutated_data_all_wooutliers_cat %>% 
  filter(Визит == "2 нед")

model <- glm(`Частичный ответ на 120 (до 127) день` ~ log10PercentNEU_quantiles + `Ветвь рандомизации`, data = mutated_data_all_wooutliers_cat_2weeks, family = binomial)
summary(model)
plot(model)

```





# Заметки

## Варианты построения таблицы сопряженности

```{r}

# Фильтрация

df_OR <- long_data %>% 
  filter(Response == "OR") 

#Первый вариант составления таблицы сопряженности
table(df_OR$Therapy, df_OR$Type)


#Второй вариант составления таблицы сопряженности
xtabs(~ Therapy + Type, data = df_OR)

#третий вариант составления таблицы сопряженности
with(df_OR, table(Therapy, Type))  


```





