---
title: "Lymphocytes"
author: "Anastasia Isaeva"
date: "2025-03-18"
output: html_document
---

```{r setup, include=FALSE}
knitr::opts_chunk$set(echo = TRUE, warning = FALSE, message = FALSE, error = FALSE)

library(tidyverse)
library(readxl)
library(dplyr)

source("Lymphocytes_Data.R")

```



## Данные

1) original_data_all - исходные данные по 2 листам Excel (с информацией о лейкоцитах и нейтрофилах)

2) mutated_data_all - преобразованные данные по 2 листам Excel (с информацией о лимфоцитах и нейтрофилах). Здесь переименованы столбцы на английские названия, добавлены переменные four_months_OR и  four_months_CR - для ответа на терапию за 4 месяца, Percent_NEU_to_WBC - для процентного соотношения нейтрофилов среди лейкоцитов

3) mutated_data - аналогичные данные с mutated_data_all, только информация о лейкоцитах отсутствует

4) filtered_data_all - данные без выбросов (ошибок):
- Если даты начала АТГ не соотносятся (разница в датах превышает 5 дней), исключаем строку с "1 day" - "1 день 1 курса АТГ"
- Если дата 1 или 2 недели не находится в рамках 1/2 недели (для 1 недели разница с 1 day не больше 15, для 2 недели - не больше 23) - удаляем данные этой недели. При этом, если в дате ОАК в дате "Нет данных", такие недели оставляем
- Исключаем строки с WBC или NEU с NA
- Заменяем 0 в WBC и NEU на минимальный показатель/2
## Смотрим на исключенные из-за ошибок строки

```{r}

# Смотрим исключенные по условиям строки
excluded_data <- anti_join(mutated_data_all, filtered_data_all)

# Смотрим на разницу времени
excluded_data %>% 
  transmute(time = difftime(Date, ATG_Start_Date), Visit, ID)


```

## Репортируем все исключенные строки (мы исключили только строки а не пациента целиком). 


```{r}

excluded_data_report <- excluded_data %>% 
  select(ID, Sex, Age, Degree, Visit, Date, WBC, NEU, ATG_Start_Date, OR, OR_Date, CR, CR_Date)

excluded_data_report_all <- mutated_data_all %>% 
  filter(ID %in% c(5, 7, 16, 29, 33, 46, 51)) %>% 
  select(ID, Sex, Age, Degree, Visit, Date, WBC, NEU, ATG_Start_Date, OR, OR_Date, CR, CR_Date)

#saveRDS(excluded_data_report, "Excluded_srtings")
#saveRDS(excluded_data_report_all, "Patients")
```


