---
title: "Lymphocytes"
author: "Anastasia Isaeva"
date: "2025-03-18"
output: html_document
---

```{r setup, include=FALSE}
knitr::opts_chunk$set(echo = TRUE, warning = FALSE, message = FALSE, error = FALSE)

library(tidyverse)
library(readxl)
library(dplyr)

source("Lymphocytes_Data.R")

```



## Данные

1) original_data_all - исходные данные по 2 листам Excel (с информацией о лейкоцитах и нейтрофилах)

2) mutated_data_all - преобразованные данные по 2 листам Excel (с информацией о лимфоцитах и нейтрофилах). Здесь переименованы столбцы на английские названия, добавлены переменные four_months_OR и  four_months_CR - для ответа на терапию за 4 месяца, Percent_NEU_to_WBC - для процентного соотношения нейтрофилов среди лейкоцитов

3) mutated_data - аналогичные данные с mutated_data_all, только информация о лейкоцитах отсутствует

4) filtered_data_all - данные без выбросов (ошибок):
- Если даты начала АТГ не соотносятся (разница в датах превышает 5 дней), исключаем строку с "1 day" - "1 день 1 курса АТГ"
- Если дата 1 или 2 недели не находится в рамках 1/2 недели (для 1 недели разница с 1 day не больше 15, для 2 недели - не больше 23) - удаляем данные этой недели. При этом, если в дате ОАК в дате "Нет данных", такие недели оставляем
- Исключаем строки с WBC или NEU с NA
- Заменяем 0 в WBC и NEU на минимальный показатель/2
## Смотрим на исключенные из-за ошибок строки

```{r}
excluded_data <- anti_join(mutated_data_all, filtered_data_all, join_by(ID, Date))
```

## Репортируем все исключенные строки (мы исключили только строки а не пациента целиком). 


```{r, results='hide'}
excluded_data_report <- excluded_data %>%
  transmute(ID, ATG_Start_Date, Date, time = difftime(Date, ATG_Start_Date, units = "days"), Visit, WBC, NEU)

gt::gt(excluded_data_report, groupname_col = "ID") %>%
  gt::fmt_datetime(format = "%d.%m.%Y") %>%
  gt::sub_missing()
```

```{r}
excluded_data_report_all <- mutated_data_all %>% 
  semi_join(excluded_data, join_by(ID)) %>%
  left_join(distinct(excluded_data, ID, Date, excluded = 1), join_by(ID, Date)) %>%
  transmute(ID, ATG_Start_Date, Date, time = difftime(Date, ATG_Start_Date, units = "days"), Visit, WBC, NEU, excluded)

gt::gt(excluded_data_report_all, groupname_col = "ID") %>%
  gt::tab_style(gt::cell_fill(), gt::cells_body(rows = excluded == 1)) %>%
  gt::fmt_datetime(format = "%d.%m.%Y") %>%
  gt::sub_missing()
```
