---
title: "OR_CR"
author: "Anastasia Isaeva"
date: "2025-04-10"
output: html_document
---

```{r setup, include=FALSE}
knitr::opts_chunk$set(echo = TRUE, warning = FALSE, message = FALSE, error = FALSE)

library(tidyverse)
library(readxl)
library(dplyr)
library(gtsummary)
library(GGally)

# Логистическая регрессия

library(car)
library(broom)
library(broom.helpers)
library(forestmodel)
library(ggResidpanel)

source("Lymphocytes_Data.R")

```

## Функции

1) my_summary_table - для создания статистическиз таблиц 
2) summary_plot - для создания графиков % ответчиков на терапию

```{r}

# для создания статистическиз таблиц
my_summary_table <- function(data, cols, group, strata = NULL) {
  if (missing(strata) || is.null(strata)) {
    data %>%
      select(all_of(cols), all_of(group)) %>%
      tbl_summary(by = all_of(group)) %>% 
      add_p() %>%
      bold_labels()
  } else {
    data %>%
      select(all_of(cols), all_of(group), all_of(strata)) %>%
      tbl_strata(
        strata = all_of(strata),
        .tbl_fun = ~ .x %>% 
          tbl_summary(by = all_of(group), missing = "no") %>% 
          add_p(), 
        .header = "**{strata}**, N = {n}"
      )
  }
}

# для создания графиков % ответчиков на терапию
summary_plot <- function(data, group, filter_var = NULL, category = NULL, 
                         x, y, fill, title) {
  

  if (!is.null(filter_var)) {
    data <- data %>% filter(.data[[filter_var]] == category)
  }
  

  data_summary <- data %>%
    group_by(across(all_of({{group}}))) %>%
    summarise(
      Percent = mean(.data[[y]] == 1, na.rm = TRUE) * 100,
      .groups = "drop"
    )
  

  ggplot(data_summary, aes(x = .data[[x]], y = Percent, fill = .data[[fill]])) +
    geom_col(position = position_dodge(preserve = "single")) +
    geom_text(
      aes(label = paste0(round(Percent), "%")),
      position = position_dodge(width = 0.9),
      vjust = -0.5,
      size = 3
    ) +
    labs(title = title) +
    theme_classic()
}



```

## Расчет статистики хи2 для частичного и полного ответов без учета лимфоцитов

### Все пациенты


```{r}

mutated_data %>% 
  my_summary_table(
  cols = c("four_months_OR", "four_months_CR"),
  group = "Therapy"
  )

```

### С разделением на степени тяжести

```{r}

mutated_data %>% 
  my_summary_table(
    cols = c("Degree", "Therapy","four_months_OR", "four_months_CR"),
    group = "Therapy",
    strata = "Degree"
  )

```

## Хи2 тест и таблицы сопряженности

### Данные в длинном формате

```{r}

long_data <- mutated_data %>% 
  subset(select = c(ID, Degree, 
         Therapy, 
         four_months_OR, four_months_CR)) %>% 
  pivot_longer(!c(ID, Degree, Therapy)) %>% 
  mutate(Response = as.factor(name)) %>% 
  rename(Type = value) %>% 
  select(-c(name))
  
head(long_data)


```

### Хи2 для всех пациентов

#### OR
```{r}

# Таблица сопряженности

contingency_table_OR_all <- long_data %>% 
  filter(Response == "four_months_OR") %>% 
  with(table(Therapy, Type)) 

contingency_table_OR_all

# Хи2 тест

chisq.test(contingency_table_OR_all, correct = FALSE)

```

#### CR

```{r}
# Таблица сопряженности

contingency_table_CR_all <- long_data %>% 
  filter(Response == "four_months_CR") %>% 
  with(table(Therapy, Type)) 

contingency_table_CR_all

# Хи2 тест

chisq.test(contingency_table_CR_all, correct = FALSE)

```

### Хи2 для пациентов по степени тяжести

#### OR: Severe

```{r}

# таблица сопряженности

contingency_table_OR_Severe <- long_data %>% 
  filter(Response == "four_months_OR",
         Degree == "Severe") %>% 
  with(table(Therapy, Type))  

contingency_table_OR_Severe

# Хи2 тест

chisq.test(contingency_table_OR_Severe, correct = FALSE)

```

#### CR: Severe

```{r}

# таблица сопряженности

contingency_table_CR_Severe <- long_data %>% 
  filter(Response == "four_months_CR",
         Degree == "Severe") %>% 
  with(table(Therapy, Type))  

contingency_table_CR_Severe

# Хи2 тест

chisq.test(contingency_table_CR_Severe, correct = FALSE)

```

#### OR: Very severe

```{r}

# таблица сопряженности

contingency_table_OR_VerySevere <- long_data %>% 
  filter(Response == "four_months_OR",
         Degree == "Very severe") %>% 
  with(table(Therapy, Type))  

contingency_table_OR_VerySevere

# Хи2 тест

chisq.test(contingency_table_OR_VerySevere, correct = FALSE)

```

#### CR: Very severe

```{r}

# таблица сопряженности

contingency_table_CR_VerySevere <- long_data %>% 
  filter(Response == "four_months_CR",
         Degree == "Very severe") %>% 
  with(table(Therapy, Type))  

contingency_table_CR_VerySevere

# Хи2 тест 

chisq.test(contingency_table_CR_VerySevere, correct = FALSE)

# Точный тест Фишера 

fisher.test(contingency_table_CR_VerySevere)


```

## График соотношения ответчиков без разделения на степень тяжести заболевания

```{r}

long_data %>% 
  summary_plot(
    group = c("Therapy", "Response"), # Передаем как вектор строк
    x = "Therapy", 
    y = "Type", # Здесь должна быть бинарная переменная (0/1)
    fill = "Response",
    title = "All patients"
  )

```

## График соотношения ответчиков с разделением на степень тяжести заболевания

```{r}

long_data %>% 
  summary_plot(
    group = c("Therapy", "Response"), # Передаем как вектор строк
    x = "Therapy", 
    y = "Type", # Здесь должна быть бинарная переменная (0/1)
    fill = "Response",
    title = "Severe anemia",
    filter_var = "Degree",
    category = "Severe"
  )


```

## График соотношения ответчиков с разделением на степень тяжести заболевания

```{r}

long_data %>% 
  summary_plot(
    group = c("Therapy", "Response"), # Передаем как вектор строк
    x = "Therapy", 
    y = "Type", # Здесь должна быть бинарная переменная (0/1)
    fill = "Response",
    title = "Very severe anemia",
    filter_var = "Degree",
    category = "Very severe"
  )

```

