---
title: "WBC_NEU"
author: "Anastasia Isaeva"
date: "2025-04-10"
output: html_document
---

```{r setup, include=FALSE}
knitr::opts_chunk$set(echo = TRUE, warning = TRUE, message = TRUE, error = TRUE)

library(tidyverse)
library(readxl)
library(dplyr)
library(assertr)
library(gtsummary)
library(GGally)

# Логистическая регрессия

library(car)
library(broom)
library(broom.helpers)
library(forestmodel)
library(ggResidpanel)

source("Lymphocytes_Data.R")

```

## Функции

1) my_summary_table - для создания статистическиз таблиц 
2) summary_plot - для создания графиков % ответчиков на терапию

```{r}

# для создания статистическиз таблиц
my_summary_table <- function(data, cols, group, strata = NULL) {
  if (missing(strata) || is.null(strata)) {
    data %>%
      select(all_of(cols), all_of(group)) %>%
      tbl_summary(by = all_of(group)) %>% 
      add_p() %>%
      bold_labels()
  } else {
    data %>%
      select(all_of(cols), all_of(group), all_of(strata)) %>%
      tbl_strata(
        strata = all_of(strata),
        .tbl_fun = ~ .x %>% 
          tbl_summary(by = all_of(group), missing = "no") %>% 
          add_p(), 
        .header = "**{strata}**, N = {n}"
      )
  }
}

# для создания графиков % ответчиков на терапию
summary_plot <- function(data, group, filter_var = NULL, category = NULL, 
                         x, y, fill, title) {
  

  if (!is.null(filter_var)) {
    data <- data %>% filter(.data[[filter_var]] == category)
  }
  

  data_summary <- data %>%
    group_by(across(all_of({{group}}))) %>%
    summarise(
      Percent = mean(.data[[y]] == 1, na.rm = TRUE) * 100,
      .groups = "drop"
    )
  

  ggplot(data_summary, aes(x = .data[[x]], y = Percent, fill = .data[[fill]])) +
    geom_col(position = position_dodge(preserve = "single")) +
    geom_text(
      aes(label = paste0(round(Percent), "%")),
      position = position_dodge(width = 0.9),
      vjust = -0.5,
      size = 3
    ) +
    labs(title = title) +
    theme_classic()
}



```

# Распределение лейкоцитов, нейтрофилов и %-го содержания нейтрофилов в лейкоцитах в зависимости от визита

## Смотрим на распределение лейкоцитов и нейтрофилов в зависимости от визита, корреляцию и линейные зависимости

```{r, fig.height=10, fig.width=10}
ggpairs(filtered_data_all,                
        columns = c(
                    "WBC",
                    "NEU",
                    "Percent_NEU_to_WBC",
                    "four_months_OR",
                    "four_months_CR"),       
        aes(color = Visit,  
            alpha = 0.5))     

```

## Проведем логарифмирование 

Поскольку распеделение нейтрофилов и лейкоцитов логнормальное, необходимо провести логарифмирование для того, чтобы привести их к нормальному распределению,  и затем определять выбросы и разделять данные на категории. Здесь мы не исключаем выбросы (ошибки в данных были исключены выше при получении датасета filtered_data_all).

```{r, fig.width=10}

filtered_data_all_log <- filtered_data_all %>%
  mutate(
    log10WBC = log(WBC, base = 10),
    log10NEU = log(NEU, base = 10),
    log10Percent_NEU_to_WBC = log(Percent_NEU_to_WBC, base = 10)
  ) 

filtered_data_all_log %>% 
  pivot_longer(cols = starts_with("log"), names_to = "variable", values_to = "value") %>%
  ggplot(aes(x = value, fill = Visit)) +
  geom_density(alpha = 0.4) +
  annotation_logticks(sides = "b") +
  facet_wrap(~ variable) +  
  labs(
    x = "Log10 Values",
    y = "Density"
  ) +
  theme_minimal()


```

## Проведем категоризацию по лейкоцитам, нейтрофилам и процентрому содержанию нейтрофилов

### Разделение по среднему на 2 категории по медиане (меньше зависит от скошенности расперделения)

```{r}

filtered_data_all_log_cat <- filtered_data_all_log %>%
  group_by(Visit) %>%
  mutate(across(
    .cols = c(log10WBC, log10NEU, log10Percent_NEU_to_WBC),
    .fns = list(
      median = ~factor(
        if_else(.x < median(.x, na.rm = TRUE), "Low", "High"),
        levels = c("Low", "High")
      )
    ),
    .names = "{.col}_median"
  )) %>%
  ungroup()


```

### Разделение по квантилям распределения на 3 категории (0.25 и 0.75)

```{r}

# Функция для разделения на категории по квантилям
split_by_quantiles <- function(x, n_categories = 3) {
  probs <- seq(0, 1, length.out = n_categories + 1)  
  quantiles <- quantile(x, probs = probs, na.rm = TRUE)  
  cut(x, breaks = quantiles, include.lowest = TRUE, labels = c("Low", "Medium", "Hight"))
}


filtered_data_all_log_cat <- filtered_data_all_log_cat %>% 
  group_by(Visit) %>% 
  mutate(across(c(log10WBC, log10NEU, log10Percent_NEU_to_WBC),
                ~ split_by_quantiles(.x, n_categories = 3), 
                .names = "{col}_quantiles")) %>%
  ungroup()

```

## Расчет статистики хи2 для частичного и полного ответов c учетом лимфоцитов

### Данные в длинном формате

```{r}

# Переменные для длинного формата
long_vars <- c("ID", "Degree", "Therapy", "Visit", 
               "log10WBC_median", "log10NEU_median", "log10Percent_NEU_to_WBC_median",
               "log10WBC_quantiles", "log10NEU_quantiles", "log10Percent_NEU_to_WBC_quantiles")

# Переменные не для длинного формата
vars <- c("ID", "Degree", "Therapy", "Visit",
             "log10WBC_median", "log10NEU_median", "log10Percent_NEU_to_WBC_median",
             "log10WBC_quantiles", "log10NEU_quantiles", "log10Percent_NEU_to_WBC_quantiles")

long_filtered_data_all_log_cat <- filtered_data_all_log_cat %>% 
  select(all_of(long_vars), four_months_OR, four_months_CR) %>% 
  pivot_longer(
    cols = -all_of(vars),
    names_to = "Response",
    values_to = "Type"
  ) %>% 
  select(Response, Type, all_of(vars))

```


### Все пациенты

#### По процентному соотношению лимфоцитов - деление по медиане

Инициально (скрининг) - без стратификации по терапии
```{r}

filtered_data_all_log_cat %>% 
  filter(Visit == "Screening") %>% 
  my_summary_table(
    cols = c("log10Percent_NEU_to_WBC_median", 
         "four_months_OR",
         "four_months_CR"),
    group = "log10Percent_NEU_to_WBC_median",
    strata = NULL
  )

```

Инициально (скрининг) - со стратификацией по терапии
```{r}

filtered_data_all_log_cat %>% 
  filter(Visit == "Screening") %>% 
  my_summary_table(
    cols = c("log10Percent_NEU_to_WBC_median", 
         "Therapy",
         "four_months_OR",
         "four_months_CR"),
    group = "log10Percent_NEU_to_WBC_median",
    strata = "Therapy"
  )

```

1 день 1 курса АТГ
```{r}

filtered_data_all_log_cat %>% 
  filter(Visit == "1 day") %>% 
  my_summary_table(
    cols = c("log10Percent_NEU_to_WBC_median", 
         "four_months_OR",
         "four_months_CR"),
    group = "log10Percent_NEU_to_WBC_median",
    strata = NULL
  )

```

1 неделя
```{r}

filtered_data_all_log_cat %>% 
  filter(Visit == "1 week") %>% 
  my_summary_table(
    cols = c("log10Percent_NEU_to_WBC_median", 
         "four_months_OR",
         "four_months_CR"),
    group = "log10Percent_NEU_to_WBC_median",
    strata = NULL
  )

```

2 неделя
```{r}

filtered_data_all_log_cat %>% 
  filter(Visit == "2 week") %>% 
  my_summary_table(
    cols = c("log10Percent_NEU_to_WBC_median", 
         "four_months_OR",
         "four_months_CR"),
    group = "log10Percent_NEU_to_WBC_median",
    strata = NULL
  )

```

#### По процентному соотношению лимфоцитов - деление по квантилям

Инициально (скрининг)
```{r}

filtered_data_all_log_cat %>% 
  filter(Visit == "Screening") %>% 
  my_summary_table(
    cols = c("log10Percent_NEU_to_WBC_quantiles", 
         "four_months_OR",
         "four_months_CR"),
    group = "log10Percent_NEU_to_WBC_quantiles",
    strata = NULL
  )

```


1 день 1 курса АТГ
```{r}

filtered_data_all_log_cat %>% 
  filter(Visit == "1 day") %>% 
  my_summary_table(
    cols = c("log10Percent_NEU_to_WBC_quantiles", 
         "four_months_OR",
         "four_months_CR"),
    group = "log10Percent_NEU_to_WBC_quantiles",
    strata = NULL
  )

```

1 неделя
```{r}

filtered_data_all_log_cat %>% 
  filter(Visit == "1 week") %>% 
  my_summary_table(
    cols = c("log10Percent_NEU_to_WBC_quantiles", 
         "four_months_OR",
         "four_months_CR"),
    group = "log10Percent_NEU_to_WBC_quantiles",
    strata = NULL
  )

```

2 неделя
```{r}

filtered_data_all_log_cat %>% 
  filter(Visit == "2 week") %>% 
  my_summary_table(
    cols = c("log10Percent_NEU_to_WBC_quantiles", 
         "four_months_OR",
         "four_months_CR"),
    group = "log10Percent_NEU_to_WBC_quantiles",
    strata = NULL
  )

```

## График соотношения ответчиков с разделением по процентному содержанию нейтрофилов на 2 неделю (при разделении на 3 категории)

Низкий уровень нейтрофилов

```{r}

long_filtered_data_all_log_cat %>% 
  filter(log10Percent_NEU_to_WBC_quantiles == "Low") %>% 
  summary_plot(
    group = c("Therapy", "Response"), 
    x = "Therapy", 
    y = "Type",
    fill = "Response",
    title = "Low level of neutrophils at second week",
    filter_var = "Visit",
    category = "2 week"
  )

```

Средний уровень нейтрофилов

```{r}
long_filtered_data_all_log_cat %>% 
  filter(log10Percent_NEU_to_WBC_quantiles == "Medium") %>% 
  summary_plot(
    group = c("Therapy", "Response"), 
    x = "Therapy", 
    y = "Type",
    fill = "Response",
    title = "Medium level of neutrophils at second week",
    filter_var = "Visit",
    category = "2 week"
  )

```

Высокий уровень нейтрофилов

```{r}
long_filtered_data_all_log_cat %>% 
  filter(log10Percent_NEU_to_WBC_quantiles == "Hight") %>% 
  summary_plot(
    group = c("Therapy", "Response"), 
    x = "Therapy", 
    y = "Type",
    fill = "Response",
    title = "Hight level of neutrophils at second week",
    filter_var = "Visit",
    category = "2 week"
  )

```
