---
title: "WBC_NEU_Regression"
author: "Anastasia Isaeva"
date: "2025-04-10"
output: html_document
---

```{r setup, include=FALSE}
knitr::opts_chunk$set(echo = TRUE, warning = TRUE, message = TRUE, error = TRUE)

library(tidyverse)
library(readxl)
library(dplyr)
library(assertr)
library(gtsummary)
library(GGally)


# Логистическая регрессия

library(car)
library(broom)
library(broom.helpers)
library(forestmodel)
library(ggResidpanel)

source("Lymphocytes_Data.R")

```

## Функции

## Логарифмирование 

```{r}
filtered_data_all_log <- filtered_data_all %>%
  mutate(
    log10WBC = log(WBC, base = 10),
    log10NEU = log(NEU, base = 10),
    log10Percent_NEU_to_WBC = log(Percent_NEU_to_WBC, base = 10)
  ) 
```

## Разделение

### Разделение по медиане и квантилям распределения на 3 категории (0.25 и 0.75)

```{r}
filtered_data_all_log_cat <- filtered_data_all_log %>%
  group_by(Visit) %>%
  mutate(across(
    .cols = c(log10WBC, log10NEU, log10Percent_NEU_to_WBC),
    .fns = list(
      median = ~factor(
        if_else(.x < median(.x, na.rm = TRUE), "Low", "High"),
        levels = c("Low", "High")
      )
    ),
    .names = "{.col}_median"
  )) %>%
  ungroup()

# Функция для разделения на категории по квантилям
split_by_quantiles <- function(x, n_categories = 3) {
  probs <- seq(0, 1, length.out = n_categories + 1)  
  quantiles <- quantile(x, probs = probs, na.rm = TRUE)  
  cut(x, breaks = quantiles, include.lowest = TRUE, labels = c("Low", "Medium", "Hight"))
}


filtered_data_all_log_cat <- filtered_data_all_log_cat %>% 
  group_by(Visit) %>% 
  mutate(across(c(log10WBC, log10NEU, log10Percent_NEU_to_WBC),
                ~ split_by_quantiles(.x, n_categories = 3), 
                .names = "{col}_quantiles")) %>%
  ungroup()
```

# Логистическая регрессия 

## По категориям бейзлайна 2 недели

```{r}
filtered_data_all_log_cat_two_weeks <- filtered_data_all_log_cat %>% 
  filter(Visit == "2 week") %>% 
  select(four_months_OR, log10Percent_NEU_to_WBC_quantiles, Therapy) 

model <- glm(four_months_OR ~ log10Percent_NEU_to_WBC_quantiles + Therapy, data = filtered_data_all_log_cat_two_weeks, family = binomial)
summary(model)
```

### Объединяем визиты (1 day, 1 week, 2 week) по среднему и категоризиуем WBC, NEU, Percent по квантилям (предварительно логарифмируя)

```{r}
filtered_data_all_log_mean_cat <- filtered_data_all_log %>%
  group_by(ID) %>%
  mutate(
    WBC_mean = case_when(
      Visit == "Screening" ~ WBC,
      TRUE ~ mean(WBC[Visit != "Screening"], na.rm = TRUE)
    ),
    NEU_mean = case_when(
      Visit == "Screening" ~ NEU,
      TRUE ~ mean(NEU[Visit != "Screening"], na.rm = TRUE)
    ),
    Percent_NEU_to_WBC_mean = case_when(
      Visit == "Screening" ~ round(NEU/WBC * 100, 2),
      TRUE ~ round(mean(NEU[Visit != "Screening"], na.rm = TRUE) / 
                   mean(WBC[Visit != "Screening"], na.rm = TRUE) * 100, 2)
    )
  ) %>% 
  mutate(
    log10WBC_mean = log10(WBC_mean),
    log10NEU_mean = log10(NEU_mean),
    log10Percent_NEU_to_WBC_mean = log10(Percent_NEU_to_WBC_mean),
    
    Percent_mean_category = cut(Percent_NEU_to_WBC_mean,
                          breaks = c(0, 20, 40, 60, 80, 100),
                          labels = c("1-20%", "20-40%", "40-60%", "60-80%", "80-100%"),
                          include.lowest = TRUE)
  ) %>% 
  ungroup() %>% 
  filter(Visit == "2 week") %>%
  select(ID, Sex, Age, Degree, Therapy, four_months_OR, 
         four_months_CR, WBC_mean, NEU_mean, Percent_NEU_to_WBC_mean, 
         log10WBC_mean, log10NEU_mean, log10Percent_NEU_to_WBC_mean,
         Percent_mean_category) %>% 
  mutate(across(c(log10WBC_mean, log10NEU_mean, log10Percent_NEU_to_WBC_mean),
                ~ split_by_quantiles(.x, n_categories = 3), 
                .names = "{col}_quantiles"))
  

```

### Объединяем визиты (1 day, 1 week, 2 week) по максимуму и категоризиуем WBC, NEU, Percent по квантилям (предварительно логарифмируя)

```{r}
filtered_data_all_log_max_cat <- filtered_data_all_log %>%
  group_by(ID) %>%
  mutate(
    WBC_max = case_when(
      Visit == "Screening" ~ WBC,
      TRUE ~ max(WBC[Visit != "Screening"], na.rm = TRUE)
    ),
    NEU_max = case_when(
      Visit == "Screening" ~ NEU,
      TRUE ~ max(NEU[Visit != "Screening"], na.rm = TRUE)
    ),
    Percent_NEU_to_WBC_max = case_when(
      Visit == "Screening" ~ round(NEU/WBC * 100, 2),
      TRUE ~ round(max(NEU[Visit != "Screening"], na.rm = TRUE) / 
                   max(WBC[Visit != "Screening"], na.rm = TRUE) * 100, 2)
    )
  ) %>% 
  mutate(
    log10WBC_max = log10(WBC_max),
    log10NEU_max = log10(NEU_max),
    log10Percent_NEU_to_WBC_max = log10(Percent_NEU_to_WBC_max),
    Percent_max_category = cut(Percent_NEU_to_WBC_max,
                             breaks = c(0, 20, 40, 60, 80, 100),
                             labels = c("1-20%", "20-40%", "40-60%", "60-80%", "80-100%"),
                             include.lowest = TRUE)
  ) %>% 
  ungroup() %>% 
  filter(Visit == "2 week") %>%
  select(ID, Sex, Age, Degree, Therapy, four_months_OR, 
         four_months_CR, WBC_max, NEU_max, Percent_NEU_to_WBC_max, 
         log10WBC_max, log10NEU_max, log10Percent_NEU_to_WBC_max,
         Percent_max_category) %>% 
  mutate(across(c(log10WBC_max, log10NEU_max, log10Percent_NEU_to_WBC_max),
                ~ split_by_quantiles(.x, n_categories = 3), 
                .names = "{col}_quantiles"))


```

## По категориям среднего значения 

```{r}
model <- glm(four_months_OR ~ log10Percent_NEU_to_WBC_mean_quantiles + Therapy, data = filtered_data_all_log_mean_cat, family = binomial)
summary(model)

model0 <- glm(four_months_OR ~  Therapy, data = filtered_data_all_log_mean_cat, family = binomial)
model1 <- glm(four_months_OR ~ log10Percent_NEU_to_WBC_mean_quantiles + Therapy, data = filtered_data_all_log_mean_cat, family = binomial)
anova(model0, model1 )

#Проверка линейности

model <- glm(four_months_OR ~ Percent_mean_category + Therapy, data = filtered_data_all_log_mean_cat, family = binomial)
summary(model)

filtered_data_all_log_mean_cat %>% 
  count(Percent_mean_category)

```

## Без разделения на категории среднего значения

```{r}

model <- glm(four_months_OR ~ Percent_NEU_to_WBC_mean + Therapy, data = filtered_data_all_log_mean_cat, family = binomial)
summary(model)

#Проверка линейности

model <- glm(four_months_OR ~ Percent_mean_category + Therapy, data = filtered_data_all_log_mean_cat, family = binomial)
summary(model)


```


## По категориям максимального значения

```{r}

model <- glm(four_months_OR ~ log10Percent_NEU_to_WBC_max_quantiles + Therapy, data = filtered_data_all_log_max_cat, family = binomial)
summary(model)

#Проверка линейности

model <- glm(four_months_OR ~ Percent_max_category + Therapy, data = filtered_data_all_log_max_cat, family = binomial)
summary(model)

```

## Без разделения на категории максимального значения

```{r}

model <- glm(four_months_OR ~ log10Percent_NEU_to_WBC_max + Therapy, data = filtered_data_all_log_max_cat, family = binomial)
summary(model)

#Проверка линейности

model <- glm(four_months_OR ~ Percent_max_category + Therapy, data = filtered_data_all_log_max_cat, family = binomial)
summary(model)

```